臺灣臺南地方法院刑事判決　　　　　　　　　　　　　九十一年度交訴字第九八號
　　公　訴　人　臺灣台南地方法院檢察署檢察官
　　被　　　告　甲○○
右列被告因公共危險案件，經檢察官提起公訴（九十一年度偵字第五○八號），本院
判決如左：
    主  文
甲○○駕駛動力交通工具肇事，致人受傷而逃逸，處有期徒刑陸月，如易科罰金，以
參佰元折算壹日，緩刑參年。
    事  實
一、甲○○於民國九十年十一月二十九日上午五時五十五分許，駕駛車牌號碼ＵＯ－
    六六二七號自用小客車，沿台南市○區○○路，由北往南方向行駛，途經上開路
    段一七九號前時，疏未注意撞及徒步違規穿越開山路之陳黃印、致陳黃印倒地因
    之受有「頭部外傷」等傷害（過失傷害部分，另據檢察官為不起訴處分）。豈料
    甲○○雖明知駕車肇事致陳黃印受傷，然其竟未下車察看，或採取其他必要之救
    護措施，而逕行駕車逃離現場。後經目擊之路人朱翠鳳記下車號交予處理之員警
    ，經警循線查獲上情。
二、案經台南市警察局第二分局報請臺灣臺南地方法院檢察署檢察官偵查起訴。
    理  由
一、訊據被告甲○○雖坦承有於右述時、地，駕車行經前開路口，並撞及被害人陳黃
    印之事實，然矢口否認有何肇事逃逸之犯行，辯稱：當時天色昏暗被害人身穿暗
    色衣服，很難看見，我有停下來，看不到人後才又開走，是其並無肇事逃逸犯行
    云云。
二、經查：被告駕車撞擊被害人後，小客車之左前（駕駛座前方）葉子板凹陷、左前
    方向燈玻璃破裂，噴向對向（北向）車道，被害人遭撞擊後假牙自口中脫落，掉
    落至對向車道開山路一七九號前，足認撞擊點在駕駛座前方，且撞擊之力道甚重
    ，被告焉有不知其撞擊被害人之理？撞擊後豈有僅於車內轉頭觀看而不下車查看
    之理？足認被告所辯均係事後卸責之詞不足採信。此外被告所為前開犯罪事實，
    另據被害人於警訊時及偵查中指訴甚詳，且有台南市警察局第二分局製作之道路
    交通事故調查報告表一紙及交通事故後重回現場蒐證照片八張在卷足憑。
三、按刑法第一百八十五條之四之駕車肇事逃逸罪，其立法意旨係在維護交通安全，
    加強救護，減少被害人之死傷，促使駕駛人於肇事後，能對被害人及時救護，因
    之行為人如駕車肇事致被害人受傷後，業已逃離現場，則因其肇事後未能立即對
    被害人施以及時之救護，以減少被害人之死傷，故其行為即已該當本條之犯罪構
    成要件。經查，本件被告明知肇事致人受傷，然其竟未立即下車，並對被害人施
    以及時之救護，而將肇事之小客車駛離現場，已如前述，是其行為已該當前述刑
    法第一百八十五條之四之駕車肇事逃逸罪之犯罪構成要件，應無疑義。
四、核被告甲○○所為，係犯刑法第一百八十五條之四之肇事逃逸罪。本院審酌被告
    之生活狀況、品行、智識程度、犯罪所生之危險、被告之過失程度、被害人所生
    之損害，及被告犯後雖矯言掩飾犯行，然與被害人就民事損害賠償事宜，達成和
    解，有台南市中區調解委員會調解筆錄附卷可稽等情，顯見其犯後態度尚非惡劣
    等一切情狀，量處如主文所示之刑，並諭知易科罰金之折算標準，以資懲儆。又
    被告於八十年間，曾犯傷害罪，經台灣高等法院台南分院判處有期徒刑三月確定
    ，業於八十一年十一月二十五日執行完畢，於五年以內未曾受有期徒刑以刑之宣
    告，有台灣高等法院被告全國前案紀錄表一紙在卷可憑，渠經此教訓後，應知所
    警惕，信無再犯之虞，本院因認所宣告之刑以暫不執行為適當，併諭知緩刑三年
    ，以勵自新。
據上論斷，應依刑事訴訟法第二百九十九條第一項前段，刑法第一百八十五條之四、
第四十一條第一項前段、第七十四條第二款，罰金罰鍰提高標準條例第二條，判決如
主文。
中      華      民      國      九十一      年    五      月      九    日
                                臺灣臺南地方法院交通法庭
                                    法  官  蔡  直  青
右正本證明與原本無異。
如不服本判決，應於判決送達後十日內向本院提出上訴狀( 應附繕本 )。
                                    書記官  孫  鈴  堯
中      華      民      國      九十一      年    五      月    十四    日
附錄本案論罪科刑法條全文：
中華民國刑法第一百八十五條之四
駕駛動力交通工具肇事，致人死傷而逃逸者，處六月以上五年以下有期徒刑。
